Yamila De Olivera

Provincia Buenos Aires, Argentina Email: yami40521@gmail.com Teléfono: +54 9 11 61966181

Portafolio: Portafolio Yamila De Olivera

Perfil Profesional

Desarrolladora Full Stack apasionada por la creación de soluciones web eficientes y optimizadas. Con formación intensiva en JavaScript, React, Next.js, Node.js y Python, y experiencia práctica en proyectos de alto impacto. Actualmente, en segundo año de Ingeniería Informática, enfocada en el desarrollo web con React y Next.js para el frontend y Node.js/Python para el backend. Proactiva, detallista y siempre en búsqueda de nuevos aprendizajes y desafíos tecnológicos.

Habilidades Técnicas

- Lenguajes: JavaScript, TypeScript, Python, SQL, HTML, CSS.
- Frameworks y Librerías: React.js, Next.js, Redux.js, Node.js, Express.js, Django, React Native, MongoDB.
- Bases de Datos: PostgreSQL, MySQL, Sequelize.
- Herramientas y Metodologías: Git, Jira, Scrum, CI/CD, Material UI, styled-components.
- Otros: APIs RESTful, Integración continua, Desarrollo móvil, Optimización de APIs, LM Studio, OpenAI API.

Experiencia Profesional

Full Stack Developer | Freelancer

Mercado de Negocios | Buenos Aires, Argentina Enero 2024 – Abril 2024

- Lideré el desarrollo de una plataforma web, optimizando componentes clave y utilidades.
- Implementé pipelines CI/CD, reduciendo el tiempo de despliegue en un 30%.
- Colaboré con un equipo de tres desarrolladores utilizando Git y Jira.
- Tecnologías: JavaScript, Next.js, Redux.js, Node.js, Express.js, PostgreSQL, Git, Jira.

Full Stack Developer | Freelancer

Ticketera Fiesta BRESH | Buenos Aires, Argentina Febrero 2023 – Octubre 2023

- Formé parte de un equipo de desarrollo para la remodelación del sitio web de fiestabresh.com.
- Creación de un sistema de ticketera desarrollado en Node.js para gestionar la creación de fechas.
- Implementé un manejo de sesiones para garantizar un login de usuario seguro y limpio y protegí las APIs para que no sean de acceso público.
- Ayudé en la creación de los modelos para las bases de datos y gestión de las fechas en la ticketera.
- **Tecnologías:** JavaScript, Next.js, Redux.js, Node.js, Express.js, PostgreSQL, Git, Jira, MongoDB, Mongoose ORM, REST API.

Full Stack Developer | Henry

Buenos Aires, Argentina Enero 2023 (1 mes)

- Desarrollé 'Morfi', una SPA para promoción de restaurantes, con funcionalidades de usuario y administrador.
- Integré Mercado Pago y la API de Google para pagos y geolocalización.
- Tecnologías: JavaScript, React.js, Redux.js, Node.js, Express.js, PostgreSQL, CSS, styled-components.

Buenos Aires, Argentina Noviembre 2022 – Diciembre 2022 (1 mes)

- Creé una SPA de videojuegos con filtros, búsqueda avanzada y generación personalizada de contenido.
- Tecnologías: JavaScript, React.js, Redux.js, Node.js, Express.js, PostgreSQL, Git.

Educación

Full Stack Web Developer | HENRY

Bootcamp Intensivo | Agosto 2022 - Enero 2023

- o 700+ horas de programación en JavaScript.
- o Proyectos destacados: Desarrollo de SPA con React, Node y PostgreSQL.

Ingeniería Informática | Universidad de la Matanza

Buenos Aires, Argentina | Enero 2023 - Presente

Segundo año enfocado en ciencias de la computación y tecnologías emergentes.

Desarrollo Cross Platform con React Native | Meta

Curso de Desarrollo Móvil | Agosto 2024 - Octubre 2024(sin terminar).

- o Creación de aplicaciones móviles robustas.
- Experiencia en carga en App Store y Google Play Store.
- Curso CS50x: Introduction to Computer Science | Harvard (En curso)

Enfoque en Python, algoritmos, estructuras de datos y seguridad.

Proyectos Destacados

Bot de Discord

- Desarrollo de bots con comandos personalizados, moderación y respuestas automáticas.
- Optimización en el uso de la API de Discord.

Tetris Game

- Juego Tetris interactivo en Python con Pygame.
- Funcionalidades: controles intuitivos, pausa, reinicio y audio personalizable.

Clon X (App tipo Twitter)

- Funcionalidades: autenticación con GitHub, publicación y gestión de tweets, perfiles de usuario.
- Stack: Next.js, Supabase, React, TypeScript, Tailwind CSS.

E-commerce Chatbot Assistant

- Chatbot con interfaz intuitiva para e-commerce.
- Respuestas rápidas, catálogo actualizado, y diseño responsive.

Logros y Métricas Clave

- 30% de mejora en la eficiencia del despliegue de software mediante CI/CD.
- Desarrollo de plataformas web escalables con foco en UX/UI.
- Implementación de APIs y soluciones móviles optimizadas.
- Implementación de diseños de Figma en Next.js con foco en la UX. Garantizando una experiencia atractiva e innovadora.

Visita mi portafolio para más proyectos y detalles